臺灣高等法院刑事裁定
110年度抗字第1054號
抗  告  人
即  被  告  李文量




上列抗告人因違反毒品危害防制條例案件，不服臺灣新北地方法
院中華民國110年2月22日裁定（107年度審訴字第1716號），提
起抗告，本院裁定如下：
    主  文
抗告駁回。
    理  由
一、抗告意旨略以：抗告人即被告提起抗告之真意在於因被告未
    曾有戒癮治療，於民國97年7月30日修正後，對於進入司法
    程序之戒癮治療方式，採取觀察勒戒及附命緩起訴雙軌制，
    目的在給予施用毒品者戒毒自新之機會，原判決何故不判處
    戒癮治療，被告不服。在原審審判程序時，曾問可否從輕量
    刑，當時法官點頭說依法量刑，被告詢問可否判處有期徒刑
    6月，原審法官說可以，但結果卻判處有期徒刑7月，被告心
    有不甘。被告上訴後，卻因被告不懂法律，上訴審卻叫被告
    撤回上訴，究竟是誰的錯，應該是被誤導的。被告後來才知
    道上訴審是有利益才會上訴，而被告又不知道97年至107年
    間就有戒癮治療，為何不告知被告有戒癮治療之替代療法，
    原審對被告判刑，至其假釋被撤銷，被告身心受創、家庭破
    碎，請給予被告調閱錄影錄音檔案，已證實原審有諭知會判
    處有期徒刑6月，抗告人依法提起抗告云云。
二、按當事人對於下級法院之判決有不服者，得上訴於上級法院
    ；上訴於判決前，得撤回之；撤回上訴，應以書狀為之。
    但於審判期日，得以言詞為之；捨棄上訴權或撤回上訴者，
    喪失其上訴權。又原審法院認為上訴不合法律上之程式或法
    律上不應准許或其上訴權已經喪失者，應以裁定駁回之，但
    其不合法律上之程式可補正者，應定期間先命補正，刑事訴
    訟法第344條第1項、第354條前段、第358條第1項、第359 
    條、第362條前段分別定有明文。
三、經查：
　㈠抗告人即被告李文量因違反毒品危害防制條例案件，經臺灣
    新北地方法院於107年10月25日以107年度審訴字第1716號判
    決判處有期徒刑7月後，於107年10月31日將刑事判決正本送
    達被告位在新北市○○區○○○路0號10樓之住所，因未獲會晤當
    事人，而由當事人有辨別事理能力之受僱人即大樓管理委員
    會之管理員收受，嗣被告於107年11月2日提起上訴，經本院
    於107年11月22日以107年度上訴字第3505號案件受理，被告
    於107年12月18日本院該案之審判程序時，經該案審判長問
    ：「對於證人王志豪未到庭有何意見？」，被告答：「我捨
    棄證人的傳喚。」，檢察官答：「沒有意見。」，被告答：
    「我不上訴了，請求准予撤回上訴（當庭填具撤回上訴聲請
    書附卷）」，審判長問： 「對於被告撤回上訴，有何意見
    ？」，檢察官答：沒有意見。」，審判長問：「對於撤回上
    訴，就要依照原審的判決刑度7個月執行，是否瞭解？」，
    被告答：「瞭解。希望過完年再送執行。」，有送達證書、
    本院被告前案紀錄表、前開審判程序筆錄及撤回上訴聲請書
    各1份附卷可稽（見107年度審訴字第1716號影卷第113頁；1
    07年度上訴字第3505號影卷第84至86、88頁」，並經本院核
    閱卷宗屬實。顯見被告因不服原審判決而提起上訴後，於本
    院審理該案時當庭撤回其上訴，且經審判長詢問其是否瞭解
    撤回上訴後執行原審判決刑度7月，均表示瞭解，則被告於
    抗告意旨所稱遭誤導等情，並非事實，不足採信。
　㈡又被告不服第一審判決提起上訴後，於第二審判決前撤回上
    訴，依前開規定，本案業已確定，被告於107年12月18日當
    庭撤回上訴，且填具撤回上訴聲請書時，其喪失上訴權無訛
    ，其於109年11月11日再行具狀提起上訴，顯係喪失上訴權
    後再行上訴，其上訴即難認合法。又毒品危害防制條例第24
    條規定，檢察官是否給予被告為附命完成戒癮治療之緩起訴
    處分，屬檢察官之職權，是本件檢察官未依毒品危害防制條
    例第24條，改以緩起訴處分方式轉介毒品施用者前往醫療院
    所治療即「檢察官依職權給予被告為附命完成戒癮治療之緩
    起訴處分」，此非法院所得審酌之事項，附此敘明。是原裁
    定以上開事由駁回被告之上訴，經核並無違誤，抗告意旨猶
    執陳詞，提起本件抗告，指摘原裁定不當，為無理由，應予
    駁回。
據上論斷，應依刑事訴訟法第412條，裁定如主文。
中　　華　　民　　國　　110 　年　　7 　　月　　19　　日
　　　　　　　　　刑事第十七庭  審判長法　官  鄭水銓
　　　　　　　　　　　　　　　　　　  法　官  李世華
　　　　　　　　　　　　　　　　　　  法　官  黃雅芬
以上正本證明與原本無異。
如不服本裁定，應於收受送達後五日內向本院提出抗告狀。
                                      書記官  鄭雅云
中　　華　　民　　國　　110 　年　　7 　　月　　21　　日